# Tema 5: Distribuciones Continuas

## Uniforme

Sea $X$ una v.a, se dice que $X\sim U(a,b)$, con $a<b$. Si su función de densidad es:

$$f(x)=\frac{1}{b-a} \hspace{0.5cm}; x \in [a,b]$$
Ejemplo, 

Sea $X$ una va, donde $X\sim U(a=2,b=4)$. Dibuje la función y encuentre las probabilidades de:

  * $P(2<X<3)$
  * $P(3<X<4)$
  * $P(X<2.5)$

Solución, 

$$f(x)=\frac{1}{4-2}=\frac{1}{2}=0.5$$

```{r,echo=F}
plot(0,type="l",xlim=c(2,4),xlab="x",ylab="f(x)",ylim=c(0,1))
abline(h=0.5,col="red")
```

$$\int_{Rx} f(x)dx=\int_2^40.5 dx=0.5 x/_2^4=0.5*(4-2)=0.5*2=1$$
  
  * $P(2<X<3)=0.5$
  
$$P(2<X<3)=\int_2^3 0.5dx=0.5*(3-2)=0.5$$  
  
  * $P(3<X<4)=0.5$
  
$$P(3<X<4)=\int_3^4 0.5dx=0.5*(4-3)=0.5$$  
  
  * $P(X<2.5)=0.25$

$$P(X<2.5)=\int_2^{2.5} 0.5dx=0.5*(2.5-2)=0.5*0.5=0.25$$  

Donde;

$$\begin{array}{ll}
 F(x) & =\frac{x-a}{b-a} \\
 E[x] & =\frac{a+b}{2} \\
 V[x] & =\frac{(b-a)^2}{12}\\
 M_X(t) & = \frac{e^{bt}-e^{at}}{(b-a)*t}
 \end{array}
$$

Demostración,

$$F(t)=P(X<t)=P(X\leq t)=\int_a^t \frac{1}{b-a} dx=\frac{1}{b-a}*x/_a^t=\frac{t-a}{b-a}$$
Para una $x$:

$$F(x)=\frac{x-a}{b-a}$$

$$P(X<2.5)=F(2.5)=\frac{2.5-2}{4-2}=\frac{0.5}{2}=0.25$$
$$E[X]=\int_a^b x \frac{1}{b-a} dx=\frac{1}{b-a} \frac{x^2}{2}/_a^b=\frac{b^2-a^2}{2(b-a)}=\frac{(b+a)(b-a)}{2(b-a)}=\frac{a+b}{2}$$

Tarea, demostrar la varianza y la función generatriz de momentos.

  1. Un punto escogido al azar en el segmento de recta $[1,4]$. Calcular:
    * La probabilidad de que el punto escogido esté entre 2 y 3
    * la probabilidad de que sea igual a 2
    * la media y la varianza
    
Solución, sea X una va, $X\sim U(1,4)$. $f(x)=\frac{1}{3}$

$$P(2<X<3)=F(3)-F(2)=\int_2^3\frac{1}{3}dx=\frac{1}{3}$$

$$P(X=2)=0$$
$E[X]=\frac{a+b}{2}=5/2=2.5$, $V(X)=\frac{(b-a)^2}{12}=\frac{(4-1)^2}{12}=9/12=3/4$
    
  2. (TAREA) La clase de un profesor esta programada para comenzar a las 10:00 am; pero él comienza su clase en un tiempo $X$ que tiene distribución uniforme en el intervalo de 9:55 am. a 10:05 am. ¿Cuál es la probabilidad de que él comience su clase:
    * 2 minutos más temprano?
    * 2 minutos más tarde?

## Exponencial

Sea $X$ una v.a, se dice que $X\sim exp(\lambda)$, con $\lambda>0$ . Si su función de densidad es:
$$f(x)= \lambda e^{-\lambda x} \hspace{0.5cm}; x>0$$
Donde;

$$\begin{array}{ll}
 F(x) & = 1- e^{-\lambda x} \\ 
 E[x] & =\frac{1}{\lambda}\\
 V[x] & =\frac{1}{\lambda^2}\\
 M_X(t) & = \frac{\lambda}{\lambda-t} \hspace{0.5cm}; t<\lambda
 \end{array}
$$

Demostrando algunas propiedades, 

$$\int_{Rx}f(x)dx=\int_0^{\infty}\lambda*e^{-\lambda x}dx=\lambda \int_0^{\infty}e^{-\lambda x}dx=\lambda \left(- \frac{e^{-\lambda x}}{\lambda} \right)/_0^{\infty}=-e^{-\infty}+e^0=-0+1=1$$

$$M_X(t)=E[e^{tx}]=\int_0^{\infty} e^{tx}\lambda e^{-\lambda x}dx=\lambda \int_0^{\infty} e^{-x(\lambda-t)} dx=\lambda \left( -\frac{e^{-x(\lambda-t)}}{(\lambda-t)}  \right)_0^{\infty}=\frac{\lambda}{(\lambda-t)}*(-e^{-\infty (\lambda-t)}+e^0)=\frac{\lambda}{\lambda-t}$$
Esto se da, siempre y cuando $\lambda-t>0$, $\lambda>t$ 

Tarea, demostrar la $E[X]$ y la $V(X)$ a partir de la función generatriz de momentos.

### Ejercicios,

1. (pg525, 1) La duración de una lampara se distribuye exponencial con parámetro $\lambda=1/100$ (horas). Determinar:
  * La probabilidad de que se queme antes de las 1000 horas
  * La probabilidad de que se queme después de la duración media
  * ¿Cuál es la desviación estándar de la distribución?

Solución, sea $X$ la va, que denota la duración en horas. $X\sim exp(\lambda=1/100)$.

$$f(x)=\frac{1}{100}e^{-\frac{1}{100}x}; \text{ } x>0$$
$$F(x) =P(X<x) = 1- e^{-\frac{1}{100} x}$$
La probabilidad de que se queme antes de las 1000 horas

$$P(X<1000)=F(1000)=1-e^{-1000/100}=1-e^{-10}=0.9999546$$

La probabilidad de que se queme después de la duración media.

$$E[X]=\frac{1}{\lambda}=\frac{1}{\frac{1}{100}}=100$$

$$P(X>E[X])=P(X>100)=1-P(X\leq 100)=1-F(100)=1-(1-e^{-100/100})=$$
$$=1-1+e^{-1}=e^{-1}=0.3679$$
¿Cuál es la desviación estándar de la distribución? $\sqrt{V(X)}$

$\sqrt{V(X)}=\sqrt{\frac{1}{\lambda^2}}=1/\lambda=100$


2. Supongamos que el número de kilómetros que un carro puede recorrer antes que su batería se consuma, está exponencialmente distribuida con un promedio de 15000 kilómetros. Si una persona desea hacer una excursión de 10000 kilómetros. ¿Cuál es la probabilidad de que la persona complete la excursión sin que tenga que cambiar de batería del carro?.

Solución, sea $X$ la duración de la batería en kilómetros. $X\sim exp(\lambda=1/15000)$. $E[X]=15000=1/\lambda$, entonces, $\lambda=1/15000$.

$$P(X>10000)=tarea$$

## Normal

Sea $X$ una v.a, se dice que $X\sim N(\mu,\sigma^2)$ si su función de densidad es:
$$f(x)=\frac{1}{\sqrt{2\pi} * \sigma} e^{-\frac{1}{2} \left( \frac{x-\mu}{ \sigma}\right)^2 } \hspace{0.5cm};  -\infty \leq x \leq \infty$$
Donde;


$$\begin{array}{ll}
 E[x] & =\mu\\
 V[x] & =\sigma^2\\
 M_X(t) & = e^{\mu t +\frac{1}{2} \sigma^2 t^2}
 \end{array}
$$


```{r,echo=FALSE}
x<-round(runif(1000,20,80),0)
hist(x)
n<-10
k<-10000
aux<-NULL
for(i in 1:k){
s<-sample(x,10)
aux[i]<-mean(s)
}
hist(aux)
```

## Normal Estándar

Sea $x \sim N(\mu, \sigma^2)$, entonces $z=\frac{x-\mu}{\sigma}$ es una v.a, y se dice que $Z\sim N(0,1)$ es una normal estándar, si su función de densidad es:
$$f(x)=\frac{1}{\sqrt{2\pi}} e^{-\frac{1}{2} z^2 } \hspace{0.5cm};  -\infty \leq z \leq \infty$$
Donde;


$$\begin{array}{ll}
 E[z] & =0\\
 V[z] & =1\\
 M_Z(t) & = e^{\frac{1}{2} t^2}
 \end{array}
$$
### Ejercicios

$$P(Z\leq t)=P(Z<t)=F(t)=\phi(t)$$

1. Si $Z$ en una va. $Z\sim N(0,1)$, calcular:
  
  * $P(0<Z<1.44)=F(1.44)-F(0)=\phi(1.44)-\phi(0)=0.9251-0.5=0.4251$
  * $P(-0.85<Z<0)=\phi(0)-\phi(-0.85)=0.5-0.1977=0.3023$
  * $P(-1.48<Z<2.05)=\phi(2.05)-\phi(-1.48)=0.9798-0.0694=0.9104$
  * $P(Z<1.08)=F(1.08)=\phi(1.08)=0.8599$
  * $P(Z>-0.66)=1-P(Z\leq -0.66)=1-\phi(-0.66)=1-0.2566=0.7434$

Tarea: Revisar los ejercicios a partir de la página 511
