# Tema 5: Distribuciones Continuas

## Uniforme

Sea $X$ una v.a, se dice que $X\sim U(a,b)$, con $a<b$. Si su función de densidad es:

$$f(x)=\frac{1}{b-a} \hspace{0.5cm}; x \in [a,b]$$
Ejemplo, 

Sea $X$ una va, donde $X\sim U(a=2,b=4)$. Dibuje la función y encuentre las probabilidades de:

  * $P(2<X<3)$
  * $P(3<X<4)$
  * $P(X<2.5)$

Solución, 

$$f(x)=\frac{1}{4-2}=\frac{1}{2}=0.5$$

```{r,echo=F}
plot(0,type="l",xlim=c(2,4),xlab="x",ylab="f(x)",ylim=c(0,1))
abline(h=0.5,col="red")
```

$$\int_{Rx} f(x)dx=\int_2^40.5 dx=0.5 x/_2^4=0.5*(4-2)=0.5*2=1$$
  
  * $P(2<X<3)=0.5$
  
$$P(2<X<3)=\int_2^3 0.5dx=0.5*(3-2)=0.5$$  
  
  * $P(3<X<4)=0.5$
  
$$P(3<X<4)=\int_3^4 0.5dx=0.5*(4-3)=0.5$$  
  
  * $P(X<2.5)=0.25$

$$P(X<2.5)=\int_2^{2.5} 0.5dx=0.5*(2.5-2)=0.5*0.5=0.25$$  

Donde;

$$\begin{array}{ll}
 F(x) & =\frac{x-a}{b-a} \\
 E[x] & =\frac{a+b}{2} \\
 V[x] & =\frac{(b-a)^2}{12}\\
 M_X(t) & = \frac{e^{bt}-e^{at}}{(b-a)*t}
 \end{array}
$$

Demostración,

$$F(t)=P(X<t)=P(X\leq t)=\int_a^t \frac{1}{b-a} dx=\frac{1}{b-a}*x/_a^t=\frac{t-a}{b-a}$$
Para una $x$:

$$F(x)=\frac{x-a}{b-a}$$

$$P(X<2.5)=F(2.5)=\frac{2.5-2}{4-2}=\frac{0.5}{2}=0.25$$
$$E[X]=\int_a^b x \frac{1}{b-a} dx=\frac{1}{b-a} \frac{x^2}{2}/_a^b=\frac{b^2-a^2}{2(b-a)}=\frac{(b+a)(b-a)}{2(b-a)}=\frac{a+b}{2}$$

Tarea, demostrar la varianza y la función generatriz de momentos.

  1. Un punto escogido al azar en el segmento de recta $[1,4]$. Calcular:
    * La probabilidad de que el punto escogido esté entre 2 y 3
    * la probabilidad de que sea igual a 2
    * la media y la varianza
    
Solución, sea X una va, $X\sim U(1,4)$. $f(x)=\frac{1}{3}$

$$P(2<X<3)=F(3)-F(2)=\int_2^3\frac{1}{3}dx=\frac{1}{3}$$

$$P(X=2)=0$$
$E[X]=\frac{a+b}{2}=5/2=2.5$, $V(X)=\frac{(b-a)^2}{12}=\frac{(4-1)^2}{12}=9/12=3/4$
    
  2. (TAREA) La clase de un profesor esta programada para comenzar a las 10:00 am; pero él comienza su clase en un tiempo $X$ que tiene distribución uniforme en el intervalo de 9:55 am. a 10:05 am. ¿Cuál es la probabilidad de que él comience su clase:
    * 2 minutos más temprano?
    * 2 minutos más tarde?

## Exponencial

Sea $X$ una v.a, se dice que $X\sim exp(\lambda)$, con $\lambda>0$ . Si su función de densidad es:
$$f(x)= \lambda e^{-\lambda x} \hspace{0.5cm}; x>0$$
Donde;

$$\begin{array}{ll}
 F(x) & = 1- e^{-\lambda x} \\ 
 E[x] & =\frac{1}{\lambda}\\
 V[x] & =\frac{1}{\lambda^2}\\
 M_X(t) & = \frac{\lambda}{\lambda-t} \hspace{0.5cm}; t<\lambda
 \end{array}
$$

Demostrando algunas propiedades, 

$$\int_{Rx}f(x)dx=\int_0^{\infty}\lambda*e^{-\lambda x}dx=\lambda \int_0^{\infty}e^{-\lambda x}dx=\lambda \left(- \frac{e^{-\lambda x}}{\lambda} \right)/_0^{\infty}=-e^{-\infty}+e^0=-0+1=1$$

$$M_X(t)=E[e^{tx}]=\int_0^{\infty} e^{tx}\lambda e^{-\lambda x}dx=\lambda \int_0^{\infty} e^{-x(\lambda-t)} dx=\lambda \left( -\frac{e^{-x(\lambda-t)}}{(\lambda-t)}  \right)_0^{\infty}=\frac{\lambda}{(\lambda-t)}*(-e^{-\infty (\lambda-t)}+e^0)=\frac{\lambda}{\lambda-t}$$
Esto se da, siempre y cuando $\lambda-t>0$, $\lambda>t$ 

Tarea, demostrar la $E[X]$ y la $V(X)$ a partir de la función generatriz de momentos.

### Ejercicios,

1. (pg525, 1) La duración de una lampara se distribuye exponencial con parámetro $\lambda=1/100$ (horas). Determinar:
  * La probabilidad de que se queme antes de las 1000 horas
  * La probabilidad de que se queme después de la duración media
  * ¿Cuál es la desviación estándar de la distribución?

Solución, sea $X$ la va, que denota la duración en horas. $X\sim exp(\lambda=1/100)$.

$$f(x)=\frac{1}{100}e^{-\frac{1}{100}x}; \text{ } x>0$$
$$F(x) =P(X<x) = 1- e^{-\frac{1}{100} x}$$
La probabilidad de que se queme antes de las 1000 horas

$$P(X<1000)=F(1000)=1-e^{-1000/100}=1-e^{-10}=0.9999546$$

La probabilidad de que se queme después de la duración media.

$$E[X]=\frac{1}{\lambda}=\frac{1}{\frac{1}{100}}=100$$

$$P(X>E[X])=P(X>100)=1-P(X\leq 100)=1-F(100)=1-(1-e^{-100/100})=$$
$$=1-1+e^{-1}=e^{-1}=0.3679$$
¿Cuál es la desviación estándar de la distribución? $\sqrt{V(X)}$

$\sqrt{V(X)}=\sqrt{\frac{1}{\lambda^2}}=1/\lambda=100$


2. Supongamos que el número de kilómetros que un carro puede recorrer antes que su batería se consuma, está exponencialmente distribuida con un promedio de 15000 kilómetros. Si una persona desea hacer una excursión de 10000 kilómetros. ¿Cuál es la probabilidad de que la persona complete la excursión sin que tenga que cambiar de batería del carro?.

Solución, sea $X$ la duración de la batería en kilómetros. $X\sim exp(\lambda=1/15000)$. $E[X]=15000=1/\lambda$, entonces, $\lambda=1/15000$.

$$P(X>10000)=tarea$$

## Normal

Sea $X$ una v.a, se dice que $X\sim N(\mu,\sigma^2)$ si su función de densidad es:
$$f(x)=\frac{1}{\sqrt{2\pi} * \sigma} e^{-\frac{1}{2} \left( \frac{x-\mu}{ \sigma}\right)^2 } \hspace{0.5cm};  -\infty \leq x \leq \infty$$
Donde;


$$\begin{array}{ll}
 E[x] & =\mu\\
 V[x] & =\sigma^2\\
 M_X(t) & = e^{\mu t +\frac{1}{2} \sigma^2 t^2}
 \end{array}
$$


```{r,echo=FALSE}
x<-round(runif(1000,20,80),0)
hist(x)
n<-10
k<-10000
aux<-NULL
for(i in 1:k){
s<-sample(x,10)
aux[i]<-mean(s)
}
hist(aux)
```

## Normal Estándar

Sea $x \sim N(\mu, \sigma^2)$, entonces $z=\frac{x-\mu}{\sigma}$ es una v.a, y se dice que $Z\sim N(0,1)$ es una normal estándar, si su función de densidad es:
$$f(x)=\frac{1}{\sqrt{2\pi}} e^{-\frac{1}{2} z^2 } \hspace{0.5cm};  -\infty \leq z \leq \infty$$
Donde;


$$\begin{array}{ll}
 E[z] & =0\\
 V[z] & =1\\
 M_Z(t) & = e^{\frac{1}{2} t^2}
 \end{array}
$$
### Ejercicios

$$P(Z\leq t)=P(Z<t)=F(t)=\phi(t)$$

1. Si $Z$ en una va. $Z\sim N(0,1)$, calcular:
  
  * $P(0<Z<1.44)=F(1.44)-F(0)=\phi(1.44)-\phi(0)=0.9251-0.5=0.4251$
  * $P(-0.85<Z<0)=\phi(0)-\phi(-0.85)=0.5-0.1977=0.3023$
  * $P(-1.48<Z<2.05)=\phi(2.05)-\phi(-1.48)=0.9798-0.0694=0.9104$
  * $P(Z<1.08)=F(1.08)=\phi(1.08)=0.8599$
  * $P(Z>-0.66)=1-P(Z\leq -0.66)=1-\phi(-0.66)=1-0.2566=0.7434$

Tarea: Revisar los ejercicios a partir de la página 511

2. Si $X\sim N(\mu=1,\sigma^2=4)$. Calcular:


  * $P(X\leq 3)=P(\frac{X-\mu}{\sigma} \leq \frac{3-1}{2})=P(Z\leq 1)=F(1)=\phi(1)=0.8413$
  * $P(X>1.5)=P(\frac{X-\mu}{\sigma}>\frac{1.5-1}{2})=P(Z>0.25)=1-P(Z\leq 0.25)$
  $=1-P(Z\leq0.25)=1-\phi(0.25)=1-0.5987=0.4013$
  
  * $P(2<X<5)=P(\frac{2-1}{2}<Z<\frac{5-1}{2})=P(0.5<Z<2)=\phi(2)-\phi(0.5)=0.9772-0.6915=0.2857$

  * $P(-1<X<0.5)=P(\frac{-1-1}{2}<Z< \frac{ 0.5-1}{2})=P(-1<Z<-0.25)$
  
  $=\phi(-0.25)-\phi(-1)=0.4013-0.1587=0.2426$
  
3. Los pesos de 600 estudiantes están normalmente distribuidos con media 65.3 Kg y desviación estándar de 5.51 Kg. Encuentre el número de alumnos que pesan:

  a) entre 60 y 70 kg
  b) más de 63.2
  c) entre 55 y 60 Kg (1pt)
  
Solución, $X\sim N(\mu=65.3,\sigma=5.51)$

a) $P(60<X<70)=P(-0.962<Z<0.853)=\phi(0.85)-\phi(-0.96)=0.8023-0.1685=0.6338$

Dado que hay 600 estudiantes de estos la probabilidad que pesen entre 60 y 70 es de 0.6338 que representa a $600*0.6338=380$ estudiantes.

b) $P(X>63.2)=P(Z>-0.38)=1-P(Z\leq -0.38)=1-\phi(-0.38)=1-0.3520=0.648$

En personas esto equivale a $600*0.648=389$

c) $P(55<X<60)=P(-1.87<Z<-0.96)=\phi(-0.96)-\phi(-1.87)=0.1685-0.0307=0.1378$

En personas esto equivale a $600*0.1378=83$

### Propiedades sobre la normal 

> Teorema de la suma de normales independientes

Sea $X_1, X_2, \ldots ,X_k$ va independientes y que cada una de ellas $X_i\sim N(\mu_i,\sigma^2_i)$. Entonces la suma de estas $k$ variables también se distribuye normal.

$$X_1+X_2+\ldots+X_k=Y\sim N \left(\mu_y=\mu_1+\mu_2+\ldots+\mu_k,\sigma^2_y=\sum_{i=1}^k{\sigma_i^2} \right) $$
> Teorema del limite central

Si $X_1, X_2, \ldots,X_n,\ldots$ es una sucesión de va independientes e idénticamente distribuidas (iid). Cada una con media $E[X_i]=\mu$ y varianza $V(X_i)=\sigma^2$ (finita). Entonces para cualquier número fijo $x$ se tiene:

$$lim_{(n\rightarrow +\infty)} P\left(\frac{\bar{X_n}-\mu}{\sigma/\sqrt{n}}\leq x  \right)=P(Z_n<x)=\phi(x)$$
$$Z_n\sim N(0,1)$$
Donde,

$$\bar{X}_n=\frac{\sum_{i=1}^n X_i}{n}$$

Ejemplo (Pg 518, ej 41.). Un fabricante de papel de embalar requiere resistencia mínima de 20 kilos por centímetro cuadrado. Para verificar la calidad del papel, cada hora se selecciona una muestra de 10 piezas de papel  y se mide la resistencia de cada una de ellas. Se identifica que el promedio de la resistencia es de 21 kilos por centímetro cuadrado y la desviación estándar es de 2 kilos por cm2.

  a) ¿Cuál es la distribución aproximadamente de la media muestral de las $n=10$ piezas de papel.
  
  b) ¿Cuál es la probabilidad de que para una muestra aleatoria de $n=10$ piezas de papel sea $\bar{X}<20$?

Solución, Sea $X_i$: Resistencia del papel $i$ una va para $i=1, 2, \ldots$. $X_i \sim .(\mu=21,\sigma=2)$

a) La distribución de la media muestral se la puede aproximar mediante la distribución normal por el teorema del limite central. 

$$\bar{X}_{10}\sim N(\mu=21,\sigma=2/\sqrt{10})=N(\mu=21,\sigma=0.63)$$
b) $P(\bar{X}<20)=P(Z_{10}<\frac{20-21}{0.63})=P(Z<-1.58)=\phi(-1.58)=0.0571$


