
---
title: "Parcial 3. Estadística I."
author: "Alvaro Chirino Gutierrez"
date: "21/7/2020"
output: pdf_document
editor_options: 
  chunk_output_type: console
---

```{r setup, include=FALSE}
knitr::opts_chunk$set(echo = TRUE)
```

# Distribuciones discretas

(BINOMIAL) 

1a. Si $X\sim Binomial(n,p)$, tal que $E[X]=6$ y $V(X)=2.4$, determinar: $P(X=3)$
1b. Si $X\sim Binomial(n,p)$, tal que $E[X]=6$ y $V(X)=2.4$, determinar: $P(X=5)$

  1. 0.25
  2. 0.20
  3. 0.04
  4. Ninguna
  5. Falta información
  
```{r}
#binomial con n=10 y p=0.6
dbinom(3,10,0.6)#a
dbinom(5,10,0.6)#b
```
  

(Geométrica) 

2a. Una persona se compra un boleto de lotería cada mes, se conoce que en cada sorteo participan 100 boletos de lotería, calcule la probabilidad que esta persona gane la lotería durante el primer año
2b. Una persona se compra un boleto de lotería cada mes, se conoce que en cada sorteo participan 100 boletos de lotería, calcule la probabilidad que esta persona gane la lotería durante el primer semestre

  1. 0.01
  2. 0.07
  3. 0.12
  4. Ninguna
  5. Falta información

```{r}
pgeom(12,1/100)#a
pgeom(6,1/100)#b
```


(Hipergeométrica) 

3a. Un determinado antibiótico se envía a las farmacias en cajas de 30 botellas. El farmaceútico sospecha que la cantidad de antibiótico en algunos frascos es deficiente y decide analizar el contenido de 6 frascos. Suponga que 10 de las 30 botellas tienen cantidad deficiente de antibióticos. ¿Cuál es la probabilidad que ninguno de los frascos analizados tenga una cantidad deficiente?
3b. Un determinado antibiótico se envía a las farmacias en cajas de 20 botellas. El farmaceútico sospecha que la cantidad de antibiótico en algunos frascos es deficiente y decide analizar el contenido de 5 frascos. Suponga que 10 de las 20 botellas tienen cantidad deficiente de antibióticos. ¿Cuál es la probabilidad que ninguno de los frascos analizados tenga una cantidad deficiente?

  1. 0.065
  2. 0.016
  3. 0.047
  4. Ninguna
  5. Falta información

```{r}
dhyper(6,20,10,6)#a
dhyper(5,10,10,5)#b
```

(Poisson)

4a. Supongamos que hay 600 errores de impresión distribuidos aleatoriamente en un libro de 1100 páginas. Encuentre la probabilidad de que una página dada contenga ningún error
4b. Supongamos que hay 600 errores de impresión distribuidos aleatoriamente en un libro de 700 páginas. Encuentre la probabilidad de que una página dada contenga a lo sumo 1 error

  1. 0.1437
  2. 0.8957
  3. 0.7881
  4. Ninguna
  5. Falta información

```{r}
ppois(1,600/1100)#a
ppois(1,600/700)#b
```

# Distribuciones continuas

(Uniforme)

1a. La clase de un profesor esta programada para comenzar a las 10:00 am; pero él comienza su clase en un tiempo  $X$ que tiene distribución uniforme en el intervalo de 9:55 am. a 10:15 am. ¿Cuál es la probabilidad de que él comience su clase entre las 10:10 y las 10:15.
1b. La clase de un profesor esta programada para comenzar a las 10:00 am; pero él comienza su clase en un tiempo  $X$ que tiene distribución uniforme en el intervalo de 9:55 am. a 10:15 am. ¿Cuál es la probabilidad de que él comience su clase entre las 10:00 y las 10:10

  1. 0.30
  2. 0.25
  3. 0.50
  4. Ninguna
  5. Falta información

```{r}
0.25#a
0.50#b
```

(Exponencial) 

2a. El número de años que un radio funciona tiene distribución exponencial con parámetro $\lambda=1/8$. Si Carlos compra un radio, ¿Cuál es la probabilidad de que dicha radio funcione más de 6 años?
2b. 2a. El número de años que un radio funciona tiene distribución exponencial con parámetro $\lambda=1/8$. Si Carlos compra un radio, ¿Cuál es la probabilidad de que dicha radio funcione más de 4 años?

  1. 0.368
  2. 0.472
  3. 0.606
  4. Ninguna
  5. Falta información

```{r}
1-pexp(6,1/8)#a
1-pexp(4,1/8)#b
```


(Normal) 

3a. La duración de un cierto componente eléctrico esta normalmente distribuido con media 850 y desviación estándar de 45 días. Calcular la probabilidad de que el componente dure entre 800 y 900 días. 
3b. La duración de un cierto componente eléctrico esta normalmente distribuido con media 850 y desviación estándar de 45 días. Calcular la probabilidad de que el componente dure entre 790 y 910 días.

  1. 0.73
  2. 0.82
  3. 0.87
  4. Ninguna
  5. Falta información

```{r}
pnorm(900,850,45)-pnorm(800,850,45)#a
pnorm(910,850,45)-pnorm(790,850,45)#b
```

(Normal estándar)

4a. Suponga que la duración de dos equipamientos E1 y E2 tienen respectivamente distribuciones: Normal(45,36) y Normal(50,16). Si el equipamiento tuviera que ser usado por un periodo de 45 horas. ¿Cuál de ellos debe ser preferido?  

  1. E1
  2. E2
  3. Iguales
  4. Ninguna
  5. Falta información

```{r}
1-pnorm(45,45,6)#E2
1-pnorm(45,50,4)
```
