---
title: "Solucionario: Recuperatorio, Estadística I."
author: "Alvaro Chirino Gutierrez"
date: "23/6/2020"
output: 
  pdf_document:
      toc: true
      toc_depth: 2
editor_options: 
  chunk_output_type: console
---

```{r setup, include=FALSE}
knitr::opts_chunk$set(echo = FALSE)
```

\clearpage

# Parcial 1

```{r,echo=FALSE}
set.seed(999)
x<-round(rnorm(15,40,10),0)
```

\hrule

Dada la siguiente serie de edades de un grupo de personas: `r x`

## Pregunta 1

Marque las opciones correctas:

  * La media es mayor a la media cuadrática (Falso)

```{r,echo=FALSE}
N<-length(x)
media<-mean(x)
mc<-sqrt(sum(x^2)/N)
#media>mc
```  
Solución, $\bar{X}=37.87$ y $\bar{X}_c=39.02$
  
  * Los datos son asimétricos negativos (Verdadero)

```{r,echo=FALSE}
a<-sum((x-mean(x))**3)/N
sigma<-sqrt(sum((x-mean(x))**2)/N)
#a/sigma^3
```
Solución, $As=-0.0555$ es asimétrica negativa

  * Los datos son platicúrticos (Verdadero)
  
```{r,echo=FALSE}
a<-sum((x-mean(x))**4)/N
sigma<-sqrt(sum((x-mean(x))**2)/N)
#a/sigma^4
```
Solución, $k=1.8565$ es platicúrtica

  * El coeficiente de variación no se puede calcular (Falso)
  
```{r,echo=F}
#sigma/media
```
Solución, el coeficiente de variación es $CV(X)=0.2490$
  

  * La mediana es menor a la media geométrica (Falso)
```{r,echo=F}
#median(x)
#prod(x)**(1/N)
```
Solución, la mediana es ${Me}=37$ y la media geométrica $\bar{X}_{g}=36.62$


## Pregunta 2

Después de 20 años, las personas mayores de 60 años fallecieron, ¿cuál es el valor de la media?

  * 37.87
  * 37.00
  * 57.87
  * 50.25 (correcto)
  * 45.92

```{r,echo=FALSE}
#mean(x[x+20<60]+20)
```

Solución, los casos que quedan son `r x[x+20<60]+20`, por lo tanto la media es $\bar{X}_{+20}=50.25$

\hrule

```{r,echo=FALSE}
Li<-seq(30,100,10)
Ls<-seq(40,110,10)
set.seed(123)
fi<-rpois(8,9)
t1<-data.frame(Li,Ls,fi)
```

\clearpage

Dada la siguiente tabla de distribución de peso en kilogramos de `r sum(fi)` estudiantes

```{r,echo=FALSE}
knitr::kable(t1)
```

## Pregunta 3

Encontrar el cuantil 75. $Q_{75}$

  * 92.5 (Correcto)
  * 70.7
  * 75.8
  * 85.5
  * 79.9

```{r}
quanti<-function(q,li,ls,fi){
  #q<-0.5
  r<-sum(fi)*q
  i<-1;z<-1
  Fx<-cumsum(fi)
  while(z==1){
    if(r<Fx[i]){
      z<-0
    } else {
      i<-i+1
    }
  }  
  if(i>1){
  Q<-(li[i]+((ls[i]-li[i])*(r-Fx[i-1])/(fi[i])))
  } else {
  Q<-(li[i]+((ls[i]-li[i])*(r-0)/(fi[i])))
  }
  return(Q)
}
quanti(0.75,Li,Ls,fi)
```
Solución, el cuantil 75 es $Q_{75}=92.5$

## Pregunta 4

Que puede decir acerca de las desviación estándar y la desviación media de los datos:

  * Son exactamente iguales
  * La desviación estándar es mayor (Verdadero)
  * La desviación media es mayor
  * Falta información
  * Ninguna de las alternativas
  
```{r}
N<-sum(fi)
xi<-(Li+Ls)/2
mm<-sum(xi*fi)/N
de<-sqrt(sum(((xi-mm)^2)*fi)/N)
dm<-sum((abs(xi-mm))*fi)/N
```
  
Solución, $\sigma=22.57$ y $DM=19.16$

\hrule
# Parcial 2

## Pregunta 1

Una urna contiene 15 bolas, otra urna contiene 14 bolas. Una bola es seleccionada de cada urna. ¿Cuál es la probabilidad que las bolas sean del mismo color?. La estructura de las urnas es:

  * (Urna 1) Blancas: 6, Negras: 7, Rojas: 2. 
  * (Urna 2) Blancas: 2, Negras: 2, Rojas: 10 

Solución, sean los eventos B1=Bola Blanca seleccionada de la urna 1, N1=Bola Negra seleccionada de la urna 1 y  R1=Bola Roja seleccionada de la urna 1, de manera análoga para la urna 2.

$$P(MismoColor)=P((B1\cap B2) \cup (N1\cap N2) \cup (R1\cap R2))$$
Por ser eventos mutuamente excluyentes y por independencia entre las urnas.

$$=P(B1\cap B2)+P(N1\cap N2)+P(R1\cap R2)=P(B1)P(B2)+P(N1)P(N2)P(R1)P(R2)$$

```{r,echo=F,eval=F}
(6/15)*(2/14)+(7/15)*(2/14)+(2/15)*(10/14)
```


$$=\frac{6}{15}\frac{2}{14}+\frac{7}{15}\frac{2}{14}+\frac{2}{15}\frac{10}{14}=0.2190$$



## Pregunta 2

Un niño desayuna leche descremada o leche natural, con probabilidad 0.35 y 0.65 respectivamente. 20% de las veces que toma leche descremada le genera molestias estomacales, mientras que el 10% de las veces que toma leche natural le genera molestias estomacales. Si el niño tiene molestias estomacales un día en particular ¿Cuál es la probabilidad que haya tomado leche descremada?


Solución, sean los eventos $LD=\text{leche descremanda}$ y $LN=\text{leche Natural}$ y $M=Molestias$, entonces, $P(LD)=0.35$ $P(LN)=0.65$, $P(M/LD)=0.2$ y $P(M/LN)=0.1$

Por Bayes,

$$P(LD/M)=\frac{P(LD)P(M/LD)}{P(M)}$$

Por el teorema de la probabilidad total

$$P(M)=P(LD)*P(M/LD)+P(LN)*P(M/LN)=0.35*0.2+0.65*0.1=0.135$$
Asi, 

$$P(LD/M)=\frac{0.35*0.2}{0.135}=0.5185$$

## Pregunta 3

Dada la siguiente función de densidad, encontrar el valor de $c$ y encontrar la función de distribución acumulada de $X$
  
$$f(x)=\frac{1}{6}x+c, \text{ } 0\leq x \leq 4  $$
  
  * $F(X)=\frac{1}{6}-\frac{1}{12}$
  
  * $F(X)=\frac{x^2}{12}-\frac{x}{12}$
  
  * $F(X)=x^2+x-12$
  
  * $F(X)=\frac{x}{12}-\frac{x^2}{12}$
  
  * $F(X)=\frac{x}{6}-\frac{x^2}{12}$

Solución, 

$$\int_0^4 \left(  \frac{1}{6}x+c \right) dx=\left(  \frac{1}{6*2}x^2+cx \right)_0^4=\frac{16}{12}+4c=1$$
Así $C=-1/12$:

$$f(x)=\frac{1}{6}x-\frac{1}{12}$$
Finalmente:

$$F(t)=\int_0^t f(x)dx=\int_0^t \frac{1}{6}x-\frac{1}{12} dx=\left(\frac{x^2}{12}-\frac{x}{12}\right)_0^t=\frac{t^2}{12}-\frac{t}{12}$$
$$F(X)=\frac{x^2}{12}-\frac{x}{12}$$



## Pregunta 4

Sea la función generatriz de momentos de una va X, Encontrar la varianza.

$$M_x(t)=\frac{25}{25-t^2}, \text{ } -\infty < x <\infty$$

  * 0
  * 0.0800 (correcto)
  * 0.0064
  * 0.2828
  * 0.3722
  
Solución, 

$$E(X)=\frac{dM_x(t=0)}{dt}=\frac{-25*(-2t)}{(25-t^2)^2}=\left(\frac{50t}{(25-t^2)^2}\right)_{t=0}=0$$

$$E[X^2]=\frac{d^2M_x(t=0)}{d^2t}=\left( \frac{-150t^2-1250}{t^6-75t^4+1875t^2-15625} \right)_{t=0}=\frac{1250}{15625}=0.08$$

$$V(X)=E[X^2]-E[X]^2=0.08$$

# Parcial 3

## Pregunta 1

Si $X\sim Binomial(n,p)$, tal que $E[X]=6$ y $V(X)=2.4$, determinar: $P(X< 6)$

  1. 0.37 (Correcto)
  2. 0.20
  3. 0.62
  4. Ninguna
  5. Falta información

Solución, $E[X]=np=6$, $V(X)=np(1-p)=2.4=6*(1-p)$, así $p=0.6$ y $n=6/0.6=10$. Así $X\sim Binomial(n=10,p=0.6)$

$$P(X\leq 6)=P(X=0)+P(X=1)+\ldots +P(X=5)=\sum_{x=0}^{5} {10 \choose x}0.6^x 0.4^{10-x} =0.3669=0.37$$
```{r,echo=F,eval=F}
pbinom(5,10,0.6)
```

## Pregunta 2

Supongamos que hay 900 errores de impresión distribuidos aleatoriamente en un libro de 1100 páginas. Encuentre la varianza de los errores en 10 páginas dadas del libro.

  1. 0.8181
  2. 0.7881
  3. 8.1818
  4. 0.5050 
  5. Ninguna
  
Solución, 

a) Sea la variable $X=$Errores en 10 páginas, así, $X\sim P(\lambda=(900/1100)*10=8.1818)$, se pide $V(X)$.

Por propiedades de la Poisson $V(X)=\lambda=8.1818$

## Pregunta 3

El tiempo en minutos que tarda en atender una cajera en un banco tiene distribución exponencial con $E[X]=16$. Un cliente con mucha prisa llega donde la cajera, ¿Cuál es la probabilidad de que la cajera tarde exactamente 8 minutos en atenderla?

  1. 0
  2. 0.4723
  3. 0.3934
  4. 0.6065
  5. Ninguna

Solución, como $E[X]=1/\lambda$, entonces, $X\sim exp(\lambda=1/16)$. Se pide $P(X=8)$ que para distribuciones continuas $P(X=c)=0$ para cualquier constante $c$, ya que la probabilidad para lo continuo es el área debajo de la curva de densidad.

```{r,eval=F,echo=F}
1-pexp(6,1/8)#a
1-pexp(8,1/16)
```


## Pregunta 4

Los alturas de 1500 estudiantes están normalmente distribuidos con media 165 cm y desviación estándar de 17. Encuentre el número de alumnos que miden entre 157 cm y 169:

  * 275
  * 0.275
  * 413
  * 833
  * 675

Solución, sea $X\sim N(\mu=165,\sigma=17)$. Para encontrar el número de estudiantes debemos aproximarnos por $P(157<X<169)$, Así:

$$P(157<X<169)=P(\frac{157-165}{17}<Z<\frac{169-165}{17})=P(-0.4705<Z<0.2353)=\phi(0.24)-\phi(-0.47)=$$
$$=0.5948-0.3192=0.2756$$

Para tener el número estimado de estudiantes $0.2756*1500=413.4=413$